台灣桃園地方法院刑事判決　　　　　　　　　　　　　九十年度易字第二二一五號
　　公　訴　人　臺灣桃園地方法院檢察署檢察官
　　被　　　告　甲○○
右列被告因業務過失傷害案件，經檢察官提起公訴（九十年度偵字第一一四五三、一
三○四一、一三四一五號），本院判決如左：
        主  文
甲○○從事業務之人，因業務上之過失傷害人，處拘役肆拾日，如易科罰金以佰元
折算壹日。
        事  實
一、甲○○係民國八年四月十六日出生，為已滿八十歲之人，平日以四輪手推車蒐集
    載運廢紙箱等資源回收物為業，係從事以推四輪手推車為資源回收業務之人，於
    民國九十年一月十四日下午三時二十分許，推動裝載其所蒐得之廢紙箱之手推車
    ，行經桃園縣楊梅鎮市○街十九號前時，本應注意裝載之資源回收物高度不得太
    高而影響其視線，以避免發生撞擊前方之他人或物品等危險，而依當時情形，又
    無不能注意之情形，竟疏於注意及此，因廢紙箱裝載過高，阻礙其視線，而不慎
    擦撞及於前方正常步行之乙○○，致乙○○受有右側股骨骨折之傷害。
二、案經乙○○訴由桃園縣警察局楊梅分局報告暨乙○○訴請臺灣桃園地方法院檢察
    署檢察官偵查起訴。
        理  由
一、被告經合法傳喚無正當理由不到庭陳述，據其於偵查中所述，固坦承以手推車蒐
    集廢紙箱等資源回收物為業，惟矢口否認有何過失傷害犯行，並辯稱係告訴人自
    行跌倒所致云云。然查右揭事實迭據告訴人於偵審中堅指不移，並經證人彭美蘭
    、陳銀嬌、李秋月等人於偵查中證述甚詳，且有長庚紀念醫院診斷證明書二紙附
    卷可稽，事證已甚明確，被告於偵查中之所辯，要係圖卸之詞，不可採信。
二、按任何人、車前行，本均應注意前方動態，以避免發生碰撞其他人、車或任何阻
    礙物或陷入凹陷、坑洞，此乃一般之原則，本此原則，對前方視界之無障礙自為
    當然之前提，茍前方視界受有障礙，除非前方有人指引，否則斷無法安全向前行
    。從而，如以手推四輪手推車空車前行固無問題，然如該手推車裝載有貨物，為
    了能安全前行，貨物裝載之高度自不能高出推車者之視線，此為一般人均知悉之
    最基本的注意義務。被告在無人指引以及無其他不能注意之情況下，竟疏未注意
    而將貨物裝載過高，導致無法看見前方動態因而肇事，自難辭過失責任，且其過
    失行為與告訴人之受到右側股骨骨折之普通傷害間，亦顯有相當因果關係，是故
    ，本件事證明確，被告業務過失致普通傷害之犯行堪以認定。至告訴人雖稱經醫
    療後目前尚不能夠站立，然告訴人於民國八十三年四月間曾中風，據財團法人長
    庚紀念醫院覆函略稱：告訴人於民國九十年一月十五日急診、住院治療，發現告
    訴人右股骨骨折且有骨質疏鬆情形，民國九十年五月十六日回診時，下肢仍感疼
    痛，無法行走，依病情評估，告訴人中風後骨質嚴重流失，且行動不便，因而增
    加此次骨折治療之困難，導致遺留有明顯之後遺症等語，有該醫院函附卷足參。
    是告訴人中風迄至本事故，前後已近七年，而本件肇事碰撞力不大，所以造成治
    療上之困難，依上函所述實乃告訴人中風後骨質嚴重流失之故。從而，告訴人經
    治療、復健結果，縱其右下肢之機能有喪失或難治之重傷害情形，此重傷害之結
    果實難認與被告之過失行為間有相當因果關係，附此說明。
三、查被告甲○○平日以四輪手推車蒐集載運廢紙箱等資源回收物為業，為從事以推
    四輪手推車為資源回收業務之人。是核被告所為，係犯刑法第二百八十四條第二
    項前段之業務過失致普通傷害罪。又被告係民國八年四月十六日出生，有戶籍謄
    本附卷可憑，其於犯罪行為時為滿八十歲之人，應依刑法第十八條第三項規定減
    輕其刑。爰審酌被告過失程度、所生危害及犯罪後態度等一切情狀，量處如主文
    所示之刑示懲，並依法諭知易科罰金之折算標準。
四、被告經合法傳喚，無正當理由不到庭，本院認本件係應科拘役之案件，爰不待其
    陳述逕行判決，併此敘明。
據上論結，應依刑事訴訟法第二百九十九條第一項前段、第三百零六條、刑法第二百
八十四條第二項前段、第十八條第三項、第四十一條第一項前段、罰金罰鍰提高標準
條例第一條前段、第二條，判決如主文。
本案經檢察官蔡正雄到庭執行職務。
中　　　華　　　民　　　國　　九十一　　年　　　一　　　月　　三十一　　日
                                    台灣桃園地方法院刑事第三庭
                                        法  官  鄭新後
右為正本證明與原本無異。
如不服本判決，應於本判決送達後後十日內，向本院提出上訴狀（應附繕本），上訴
於台灣高等法院。
                                        書記官  劉寶霞
中　　　華　　　民　　　國　　九十一　　年　　　一　　　月　　三十一　　日
●附錄論罪科刑依據之法條：
◎刑法第二百八十四條：
  因過失傷害人者，處六月以下有期徒刑、拘役或五百元以下罰金。致重傷者，處
    一年以下有期徒刑、拘役或五百元以下罰金。
  從事業務之人，因業務上之過失傷害人者，處一年以下有期徒刑、拘役或一千元
    以下有罰金。致重傷者，處三年以下有期徒刑、拘役或二千元以下罰金。
